【裁判字號】    92,上重更(一),17
【裁判日期】    920729
【裁判案由】    毒品危害防制條例
【裁判全文】
臺灣高等法院臺中分院刑事判決              九十二年度上重更(一)字第一七號
    上訴人  即
    被      告  丙○○
    選任辯護人  王叔榮
    選任辯護人  魏其村
右上訴人因毒品危害防制條例案件，不服臺灣台中地方法院九十年度重訴字第六九六
號中華民國九十年十二月十四日第一審判決（起訴案號：臺灣台中地方法院檢察署八
十九年度偵字第一八四四五、一八四四六號），提起上訴，判決後經最高法院第一次
發回更審，本院判決如左：
    主      文
原判決關於丙○○販賣毒品及定執行刑部分均撤銷。
丙○○連續販賣第二級毒品，處無期徒刑，併科罰金新台幣伍佰萬元，罰金如易服勞
役以罰金總額與陸個月之日數比例折算，褫奪公權終身。販賣第二級毒品所得財物新
台幣肆佰陸拾萬元沒收，如全部或一部不能沒收時，以其財產抵償之。扣案之甲基安
非他命淨重貳萬零參點伍公克（純質淨重壹萬陸仟零伍拾捌點捌壹公克）沒收並銷燬
之；包裝袋貳拾個及0000000000號、0000000000號、0000
000000號行動電話各壹具、大陸地區電信門號卡0000000000000
000號壹片均沒收。
    事      實
一、丙○○意圖不法利得，基於販賣第二級毒品甲基安非他命之概括犯意，自民國 (
    下同 )八十九年六月二十七日至八十九年七月十九日間，連續三次販賣安非他命
    給乙○○，第一次在台北縣汐止鎮之伯爵山莊販賣十五公斤給乙○○，得款新台
    幣（下同）三百萬元，第二次及第三次在台中市○○路○段四二九號六樓之一乙
    ○○以前租住處一樓，共販賣十五公斤安非他命給乙○○，後乙○○退還五公斤
    ，販賣得款計一百六十萬元，丙○○又基於同一販賣安非他命之概括犯意，於八
    十九年八月間，與台北縣深澳漁港籍新航運十六號漁船船長董義發，共同謀議利
    用漁船自大陸地區走私運輸業經我國政府公告列為管制進口之第二級毒品安非他
    命至台灣地區，先由丙○○自行在大陸地區接洽購買安非他命事宜，董義發則負
    責利用漁船走私運輸安非他命，當董義發安全抵達台灣後，再以電話通知丙○○
    ，丙○○即持偽造之「陳田」護照返回台灣地區，向董義發拿取安非他命，丙○
    ○再自行賣出以牟取不法利益，董義發則獲得每公斤一至二萬元之報酬（尚未取
    得），丙○○並持0000000000號、000000000000000
    0號、0000000000000000號（後二號為大陸地區號碼，丙○○
    僅持有卡片）行動電話為聯絡工具，董義發則持0000000000號、00
    00000000號行動電話以供聯絡。二人謀議後，丙○○即前往大陸地區洽
    購安非他命及安排走私事宜，以不詳價格向不詳年籍之大陸毒梟販入第二級毒品
    安非他命二十袋後，即通知董義發前往大陸走私運輸安非他命。董義發因知悉台
    北縣深澳漁港籍喜久號漁船船長廖正明、船員廖正義要載運大陸漁工返回大陸地
    區，尚欠船員一人，即向不知情之廖正明、廖正義佯稱願免費上船幫忙，廖正明
    、廖正義遂應允之。董義發乃於八十九年十一月六日下午二時四十五分許，搭乘
    喜久號漁船前往大陸湄州島附近，至同月十四日，董義發即以其所有之新航運十
    六號漁船上大陸船工要食用大陸米為由，上岸進入大陸地區，向不詳之人拿取丙
    ○○購買之二十袋安非他命（藏置於三個米袋內），再藏放在喜久號漁船內。於
    同月十五日凌晨三時五十三分許，喜久號漁船載運大陸漁工返回台灣，進入台北
    縣深澳漁港，董義發迨深澳安檢站人員檢查後，即駕車將該二十袋甲基安非他命
    運至台北縣瑞芳鎮連福新城二三號三樓住處藏放，並於同日上午六時五十四分許
    ，以其住處裝設之（○二）00000000號電話，撥打丙○○使用之000
    0000000000000號行動電話，因未能尋獲丙○○，旋又撥打亦為丙
    ○○使用之0000000000000000號行動電話，通知丙○○其已安
    全返家。嗣於同日上午十時三十分許，在董義發上開住處，為法務部調查局台中
    市調查站（以下稱調查站）等單位組成之聯合專案小組幹員查獲，並扣得前開甲
    基安非他命二十袋（合計淨重二○○○三．五公克、包裝重六四一．五五公克、
    純度八○．二八％、純質淨重一六○五八．八一公克）、董義發使用之0000
    000000號、0000000000號行動電話二具，經董義發供出上開毒
    品安非他命來源來自丙○○，因而繼於翌日（即十六日）下午六時三十分許，在
    高雄市小港國際機場入境大廳，查獲持「陳田」護照入境之丙○○ (行使偽造私
    文書部分業經判決確定 )，並扣得上開「陳田」護照一本、丙○○使用之000
    0000000號行動電話一具、大陸地區電信門號卡00000000000
    00000號一片。
二、案經法務部調查局台中市調查站移送台灣台中地方法院檢察署檢察官偵查起訴。
    理      由
一、訊據上訴人即被告（以下稱被告）丙○○矢口否認有販賣、運輸第二級毒品安非
    他命之犯行，辯稱：伊並不知道董義發運輸安非他命的事，喜久號漁船是因為機
    械有點故障當時又有颱風，才去湄洲島避風，伊不曾與乙○○見過面，是朋友許
    輝清託伊向乙○○要錢，伊叩機給他，乙○○沒有給伊錢，後來乙○○被打，懷
    疑伊叫人打他，因而誣指伊販賣安非他命給他，況且他所說的先後不一云云。經
    查：
  (一)共犯董義發於本院前審對於調查站所作之二次訊問筆錄，均有爭執，稱：該筆錄
    並非當場製作者等語，經本院前審當庭勘驗播放八十九年十一月十五日十九時董
    義發於調查站之偵訊錄影帶一卷，勘驗結果一：經播放後，錄影帶有畫面，但是
    經將音量放至最大，只能聽到有人說話的聲音，惟無法辨識談話內容為何，勘驗
    結果二：經當庭勘驗，錄影帶內講話的聲音，好像是偵查員在唸，畫面上董義發
    並沒有回答的動作，法官當庭勘驗播放標示『董義發八十九年十一月十六日至八
    十九年十一月十六日（二）』於調查站之偵訊錄影帶一卷，勘驗結果：經播放後
    ，畫面呈現黑白閃爍，完全沒有影像，法官當庭勘驗播放標示『董義發八十九年
    十一月十六日至八十九年十一月十六日（三）』於調查站之偵訊錄影帶一卷，錄
    影帶上顯示時間為八十九年十一月十六日六時，勘驗結果：經播放後，畫面清晰
    ，董義發在休息，未作訊問，直至錄影帶畫面顯示八十九年十一月十六日八時三
    十分開始繼續訊問，聲音清晰，訊問人員讓董義發看筆錄，董義發對於筆錄內容
    有意見，和訊問人員發生口角爭執，董義發說：『剛才只是說聊天而已，說不會
    寫進筆錄，怎麼現在都寫進去了？』畫面顯示時間八十九年十一月十六日八時四
    十六分時，董義發自行於筆錄上捺指印，畫面顯示時間八十九年十一月十六日九
    時十九分時，董義發自行於筆錄上簽名（見本院卷第三二二至三二五頁），據上
    勘驗結果，該筆錄之適法性即非無疑，共犯董義發對該筆錄之內容且有爭執，爰
    不採用。另被告丙○○自八十九年十一月十八日起至十一月二十四日及十二月七
    日至九十年一月十二日之血壓值均偏高，有台灣台中看守所被告病歷表在卷可參
    ，被告丙○○以八十九年十一月二十七日受測時其血壓高，爭執測謊報告之正確
    性，尚非無據，此部分亦不予採用，合先敘明。
  (二)右開被告八十九年六月二十七日至同年七月十九日間，連續販賣三次安非他命與
    證人乙○○之事實，迭據證人乙○○在調查站、偵查及原審、本院前審中證述綦
    詳，雖證人乙○○在調查站、偵查、原審及本院前審時就交易之時間、數量、價
    款及究竟被告有無與綽號小龍者一起販賣所供略有出入，然均堅稱被告確有販賣
    扣案之安非他命與伊，經本院就此訊問，證人乙○○仍證稱：丙○○三次販賣安
    非他命給伊，第一次買賣在伯爵山莊，第二次、第三次在伊台中市○○路的住處
    販賣，第一次賣十五公斤給伊，第二、第三次他有拿回五公斤或十公斤伊記不清
    楚，第一次給他三百萬元，第二、三次陸陸續續有給他一百六十萬元，他賣給伊
    一公斤二十二萬元，因為數量大所以有折扣等語 (詳本院九十二年五月二十九日
    訊問筆錄 )，又證人乙○○於八十九年八月五日十二時五十分許為警查獲並在其
    租住處查獲之毒品甲基安非他命一千多公克，經送驗後確係第二級毒品甲基安非
    他命，有法務部調查局八十九年十月二日00000000號檢驗通知書在台中
    地方法院檢察署八十九年度偵字第一七○八四號案內可稽 (詳卷附台灣板橋地方
    法院九十一年度訴字第一二六二號判決書 )，另證人乙○○於檢察官偵訊中證稱
    ：丙○○是台南人，伊被查獲時（即八十九年八月五日），丙○○在大陸，持姓
    陳的假護照常往返大陸；董義發綽號是「阿華」，是基隆人，自己有船，是跑船
    的，幫丙○○載安非他命等語，足認證人乙○○對於被告丙○○、董義發知之甚
    詳，當非被告丙○○所辯未曾與乙○○見過面，是一位大陸的朋友許輝清託伊向
    乙○○要錢之人所得知悉，況證人乙○○在原審調查時亦否認與許輝清有金錢糾
    葛等語，縱證人乙○○與許輝清有金錢糾葛，據被告稱伊僅係受託叩機要證人清
    償而已，苟被告未曾販賣甲基安非他命與證人乙○○，於此重罪，證人乙○○應
    無誣攀之理，再被告丙○○於八十九年六月二十六日入境，至同年七月二十日出
    境，有國人入出境端末查詢報表一份附卷可查，足證被告丙○○八十九年六月二
    十六日至同年七月二十日是在台灣地區，核與證人乙○○供稱被告丙○○販賣安
    非他命之時間相符，而證人乙○○於八十九年八月五日被查獲時，被告丙○○確
    不在國內，亦有前開國人入出境端末查詢報表足憑，亦與證人乙○○之前結證情
    節相符，益證證人乙○○之證詞屬實，被告丙○○於八十九年六月二十六日入境
    ，至同年七月二十日出境，則其連續三次販賣給乙○○時間應係自八十九年六月
    二十七日至同年七月十九日間，綜上所述，被告丙○○於上開時地連續三次販賣
    安非他命給乙○○之事實，應予認定，尚難以證人乙○○上述於調查站、偵查、
    原審及本院前審時所述被告販賣情節略有出入即認其所述不實而為有利被告之認
    定，至證人乙○○於本院前審訊問時改稱：（問：你和丙○○買安非他命都是如
    何聯絡？）和他在一起的有一個小弟，叫『阿龍』（台語），他都會打電話來問
    我，我就說如果有，就拿過來先擺著。大部分是那個年輕人打來，我有問『阿龍
    』，他都說是丙○○給他的。．．．（毒品）都是阿龍拿著袋子給我的，丙○○
    有時候會一起來，但是沒有親自拿毒品給我。阿龍都說這是給我們蔡董的，我就
    是代表他，給我和給他是一樣的，錢我都是交給阿龍（按筆錄誤記為蔡董），沒
    有親自交給丙○○過云云（詳本院卷第二九八至三○一頁），於本院調查時證稱
    ：丙○○先後販賣三次毒品與伊均帶一個小弟綽號阿龍 (約三十歲 )，毒品都是
    阿龍拿著，第三次是阿龍與伊至河南路住處交易，丙○○在朝馬車站等云云，然
    此與證人乙○○之前於調查站、偵查、原審時所述係被告一人與其交易不合，況
    毒品買賣利潤高、刑責重，被告丙○○自無帶綽號阿龍者同往，令其犯行曝光之
    必要，被告此部分所述與常情不合，顯係事後迴護被告丙○○之詞，不足為有利
    於被告丙○○之證明，被告丙○○所辯不曾與乙○○見過面，是朋友許輝清託伊
    向乙○○要錢，伊叩機給他，乙○○沒有給伊錢，後來乙○○被打，懷疑伊教人
    打他，因而誣指伊販賣安非他命給他，乙○○所述先後不一，不足採信等語委無
    可採。
  (三)共犯董義發於檢察官偵訊中供稱：（問：查獲之安非他命二一○九○公克何來？
    ）八十九年八月間綽號「蔡董」之丙○○約我至台北縣三重市統聯客運的總站見
    面，要我幫他載東西，我說不要，當時我並未允諾，之後蔡董陸陸續續打電話給
    我，直到八十九年十一月初蔡董又打電話給我要我過去大陸後找他商量，我在八
    十九年十一月六日搭乘喜久漁船赴大陸，他打0000000000號我的行動
    電話，說他人在大陸，電話中他說東西已託大陸漁工帶到喜久美漁船上，叫我回
    到台灣後打0000000000000000號行動電話給他說可以來厝內，
    表示我已平安到家，我走私安非他命代價為一萬至二萬元，詳細數目未詳談，但
    我尚未收到錢等語，並指認丙○○之照片，稱叫其運送安非他命者，即係此人等
    語（見八十九年度偵字第一八四四五號卷第二八、二九頁），況且本件扣案之甲
    基安非他命數量大，價值高，共犯董義發若非受僱而為，自不可能無緣無故將該
    等價值之安非他命載運至自宅，可見共犯董義發確有與被告丙○○謀議，以丙○
    ○允予報酬之事而為丙○○運送第二級毒品安非他命之情事。
  (四)共犯董義發受被告丙○○之委託，於八十九年十一月六日下午二時四十五分許，
    搭乘喜久號漁船前往大陸湄州島附近，拿取被告丙○○購買之二十袋安非他命，
    再藏放在喜久號漁船內，於同年月十五日凌晨三時五十三分許，喜久號漁船載運
    大陸漁工返回台灣，進入台北縣深澳漁港，迨深澳安檢站人員檢查後，即駕車將
    該二十袋安非他命運至台北縣瑞芳鎮連福新城二三號三樓被告董義發住處藏放，
    並於同日上午六時五十四分許，以其住處裝設之（○二）00000000號電
    話，撥打被告丙○○使用之0000000000000000號行動電話，欲
    通知被告丙○○其已安全返家，因未能尋獲被告丙○○，旋又撥打亦為被告丙○
    ○使用之0000000000000000號行動電話，始得通知被告丙○○
    其已安全返家一節，業據證人即本件承辦調查員曲國安於檢察官偵訊中結證甚詳
    ，並有機漁船（含船員）進出港檢查表、監聽譯文、通聯紀錄各一份、現場照片
    七張附卷暨監聽錄音帶一卷扣案可證。
  (五)八十九年十月九日下午三時四十三分許，共犯董義發以其使用之0000000
    000號行動電話，撥打被告丙○○使用之0000000000號行動電話，
    尋找被告丙○○不獲，遂留言請被告丙○○回電話，旋於同日下午四時三十三分
    許，被告丙○○自大陸地區以不詳電話撥打被告董義發使用之00000000
    00號行動電話，其二人對談謂：「Ａ（即丙○○）怎樣，什麼事。Ｂ（即董義
    發）：我跟你說那個沒有事啦，那個是他去買一個三○○元的白衣服。Ａ哦。Ｂ
    去買白衣服，那個車子有問題。Ａ哦。Ｂ對，都過去了啦，沒事了。Ａ他有回去
    了哦。Ｂ他現在說那台車是贓車，這樣啦，結果攔他啦，結果車內搜到一個不能
    帶的東西啦。Ａ哦。Ｂ還有半斤的那個。Ａ那就住哇。Ｂ對，去研究所研究了。
    ．．．」，有監聽譯文、通聯紀錄各一份附卷暨監聽錄音帶一卷扣案可證。上開
    對話內容係談論另案被告曾添財攜帶第一級毒品海洛因、駕駛贓車，為警查獲被
    法院羈押一案，已據共犯董義發於檢察官偵訊中供述甚明（見八十九年度偵字第
    一八四四五號卷第七十六頁）。而曾添財 (另案被告)於八十九年十月五日，因
    駕駛失竊之車號ＤＩ─三七一一號自小客車，並持有由「陳田」之男子交予ＣＬ
    ＯＣＫ手槍一支、九ｍｍ子彈十顆、第一級毒品海洛因毛重三百五十五公克等物
    ，在基隆市○○街八斗子國中前，為基隆市警察局保安隊警員攔檢查獲，經法院
    裁定羈押一節，亦有台灣基隆地方法院檢察署八十九年度偵字第四一三二、四一
    九二號偵查卷宗影本、台灣基隆地方法院八十九年度訴字第七六四號刑事卷宗影
    本附卷可稽，以被告及共犯董義發二人關切他人毒品刑事案件，且另案被告曾添
    財供述之「陳田」年籍亦與被告丙○○相符觀之，足認被告丙○○與董義發關係
    密切。曾添財在原審證稱陳田並非被告丙○○，於本院前審證述在基隆市警察局
    所說的陳田並不是丙○○云云，顯係迴護被告丙○○之詞，要難作為有利被告丙
    ○○之證據。
  (六)被告丙○○與共犯董義發右揭八十九年十月九日下午四時三十三分許之電話監聽
    譯文，其二人繼續對談謂：「．．．Ａ（即丙○○）哦，你什麼時後要來。Ｂ（
    即董義發）：我看你何時啊，我這裏都好了。Ａ等你呀．．．．．Ｂ這樣哦，那
    看多少。Ａ什麼。Ｂ看多少，如果少，如果少我就跟別人過去就好了。Ａ不好啦
    。Ｂ看多還是少，如果少人，我不用一個人過去啦，跟別人過去啦。Ａ有三五個
    人而已。Ｂ三五，看何時，如果要過去我就過去了。．．．．．Ｂ我看你那邊沒
    辦法有那麼多人。Ａ那個被他帶回去了。Ｂ我看如果多人過去才比較好。Ａ你在
    那個啦，就快好啦。Ｂ三五個太少了。Ａ不會啦。Ｂ看怎樣，我再打電話給你。
    ．．．」，有前開監聽譯文、通聯紀錄各一份附卷暨監聽錄音扣案可證。質之被
    告丙○○、董義發其對談內容何意？被告丙○○供述：「（你說有三十五個人是
    什麼意思？）那是指大陸小姐，因我在大陸投資酒店，我要介紹大陸小姐給董義
    發，因他說已離婚，想要再娶老婆。」，被告董義發則供稱：「（蔡某說有三十
    五個人而已是指什麼？）我不知道那是什麼東西，但是他要我載東西我不要。」
    、「（為何會回答他說三五太少？）因為不想載。」，二人供述不一。又於八十
    九年十月十八日凌晨二時四分許，被告董義發以其使用之0000000000
    號行動電話，撥打被告丙○○使用之0000000000號行動電話，其二人
    對談謂：「Ａ（即董義發）何時要去載魚。Ｂ（即丙○○）：我明天打給你，差
    不多一、二天啦。Ａ我現在怕天氣啦，如果天氣壞要如何，要如何去載魚。Ｂ哦
    。Ａ現在冬尾天哦。Ｂ哦。Ａ冬尾天不好準備。Ｂ哦，好呀。Ａ壞天氣，要幾十
    天不能出去。Ｂ我明天和你聯絡呀。Ａ好啦。Ｂ好。」，亦有監聽譯文、通聯紀
    錄各一份附卷暨監聽錄音帶一卷扣案可證。再經檢察官隔離訊問被告丙○○、董
    義發其對談內容何意？被告丙○○供稱：「是董義發打給我的電話，本來我是要
    叫我兒子去大陸章浦養魚，我本來要託我朋友幫忙，但我朋友說做的很大只要投
    資就好了，後來我兒子不要去，就沒有再聯繫，本來我打算在那邊養魚，請董義
    發去載魚的，所以才會那樣的對話。」，被告董義發則供稱：「（何時要去載魚
    是何意思？）是蔡某之前就告訴我說要吃醃製的青花魚，所以我打電話給蔡某，
    問他何時要魚，我要載去給他。」，其二人供述又不一。且徵之上開二監聽譯文
    全旨，再與被告董義發於八十九年十一月六日下午二時四十五分許，搭乘喜久號
    漁船前往大陸地區，運輸二十袋安非他命，至同年月十五日凌晨三時五十三分許
    ，返回台北縣深澳漁港一節互核，足認上開二監聽譯文內容，係被告二人商議運
    輸毒品一事。另被告董義發經送調查局測謊結果：其所稱丙○○未曾託其自大陸
    攜安非他命返台，除扣案之安毒外未曾幫丙○○走私安非他命，經測試呈情緒波
    動之反應，研判有說謊，有法務部調查局（八九）陸（三）字第八九一三一三一
    九號鑑定通知書一份附於偵查卷可稽，足證被告二人上開通話內容，係聯絡運輸
    毒品甲基安非他命事宜。
  (七)又共犯董義發因知悉台北縣深澳漁港籍喜久號漁船船長廖正明、船員廖正義要載
    運大陸漁工返回大陸地區，尚欠船員一人，即主動向不知情之證人廖正明、廖正
    義佯稱願免費上船幫忙，廖正明、廖正義遂應允之，共犯董義發乃於八十九年十
    一月六日下午二時四十五分許，搭乘喜久號漁船前往大陸湄州島附近，同月十四
    日，被告董義發即以其所有之新航運十六號漁船上大陸船工要食用大陸米為由，
    上岸進入大陸地區，向不詳之人拿取被告丙○○購買之二十袋安非他命，再藏放
    在喜久號漁船內，於同年月十五日凌晨三時五十三分許，喜久號漁船載運大陸漁
    工返回台灣，進入台北縣深澳漁港，共犯董義發即駕車將該二十袋安非他命運至
    住處藏放一節，亦據證人即喜久號漁船船長廖正明於偵訊及原審調查中結證甚詳
    ，是前開八十九年十月九日下午四時三十三分許，被告丙○○與董義發間以電話
    對談謂：「．．．Ｂ看多少，如果少，如果少我就跟別人過去就好了。Ａ不好啦
    。Ｂ看多還是少，如果少人，我不用一個人過去啦，跟別人過去啦。Ａ有三五個
    人而已。Ｂ三五，看何時，如果要過去我就過去了。．．．」之通話內容，即係
    聯絡是由共犯董義發駕駛運輸其所有之新航運十六號漁船運輸安非他命，或由共
    犯董義發搭乘他人漁船前往運輸安非他命等事宜，而證人廖正明雖於本院前審證
    稱：後來因為我的船機械有點故障，當時又有颱風，為了怕危險，我們就進去湄
    洲島避風等語（詳本院前審卷第二三九、二四○頁），惟其又稱：在湄洲島停留
    三、四天，這三天中董義發下船兩、三次等語（見本院卷第二四○、二四一頁）
    ，與被告董義發所稱：到湄洲島之後第一天中午一、兩點就下船，到第二天早上
    十點多上船，約十多個小時等語（詳本院前審卷第二四八、二四九頁），並不相
    符，且該船既在湄洲島停留達三天之久，被告丙○○並已經先往大陸接洽，被告
    等自有充裕之時間聯絡接運毒品之事宜，亦難以證人廖正明上開證述：喜久號漁
    船是因為機械有點故障，又有颱風，才去湄洲島避風等語為有利被告之認定。
  (八)又上開扣案第二級毒品甲基安非他命二十袋，經送法務部調查局鑑驗結果，確為
    第二級毒品甲基安非他命，合計淨重二○○○三．五公克、包裝重六四一．五五
    公克、純度八○．二八％、純質淨重一六○五八．八一公克，有法務部調查局（
    八九）陸（一）字第八九一三一三二四號檢驗通知書附於偵查卷可按，復有被告
    董義發使用之0000000000號、0000000000號行動電話二具
    及被告丙○○使用之0000000000號行動電話一具、大陸地區電信門號
    卡0000000000000000號一片扣案可資佐證，另共犯董義發部分
    業經判決確定，有最高法院九十二年度台上字第一八二三號判決書在卷可參。
  (九)綜上所述，本件事證已臻明確，被告所辯顯係脫卸之詞，不足採信，其犯行應堪
    認定。至被告聲請傳訊共犯董義發及證人乙○○，被告選任辯護人聲請調閱板橋
    地方法院九十一年度訴字第一二六二號乙○○所犯毒品危害防制條例之案卷查核
    檢調監聽乙○○及其與被告之錄音帶譯文暨將調查局台中調查站對董義發進行訊
    問之錄影帶送請該局以外專業鑑定機構就遭銷音部分進行原因重構鑑定事宜，本
    院認本件證人乙○○、共犯董義發之供述已詳，被告犯罪之事證明確，如上述，
    另本院亦未採酌共犯董義發調查站之訊問筆錄，爰不再傳訊、調卷、送鑑，併予
    敘明。
二、按安非他命業經行政院依懲治走私條例規定公告列為管制物品項目及其數額甲項
    第四款、丁項之管制進口物品，不得自大陸地區私運進入本國地區。依懲治走私
    條例第十二條規定：自大陸地區私運物品進入臺灣地區，或自臺灣地區私運物品
    前往大陸地區者，以私運物品進口、出口論，適用本條例規定處斷，次按懲治走
    私條例於九十一年六月二十六日經總統令修正公布，於同月二十八日生效，該條
    例第二條第一項修正為：私運管制物品進口、出口逾公告數額者，處七年以下有
    期徒刑，得併科新臺幣三百萬元以下罰金。被告等行為時間在該條例修正以前，
    依刑法第二條第一項但書比較新舊法，應適用較有利於行為人之修正前之法律。
    核被告丙○○所為，係犯毒品危害防制條例第四條第二項之販賣第二級毒品罪及
    運輸第二級毒品罪暨修正前懲治走私條例第二條第一項之走私物品罪，被告就所
    犯毒品危害防制條例第四條第二項之運輸第二級毒品罪及修正前懲治走私條例第
    二條第一項之走私物品罪，與共犯董義發間有犯意聯絡及行為分擔，為共同正犯
    ，被告販賣及運輸毒品甲基安非他命時持有甲基安非他命之低度行為，分別為販
    賣、運輸之高度行為所吸收，均不另論科，被告所犯上開運輸第二級毒品及走私
    物品罪，係一行為同時觸犯二罪名，為想像競合犯，依刑法第五十五條前段規定
    從較重之運輸第二級毒品罪處斷，被告丙○○先後多次販賣第二級毒品甲基安非
    他命，所為時間緊接，犯構成要件相同之罪，顯係基於概括犯意反覆為之，為連
    續犯，依刑法第五十六條之規定，從數量較多之最後一次論以一罪 (被告一次販
    入扣案之甲基安非他命淨重二○○○三．五公克、包裝重六四一．五五公克、純
    度八○．二八％、純質淨重一六○五八．八一公克，顯係意圖供出售之用而販入
    ），除法定本刑無期徒刑部分依法不得加重外，其餘加重其刑，又被告丙○○所
    犯上開運輸毒品罪與販賣毒品罪間，有方法結果之牽連關係，依刑法第五十五條
    後段規定從一重之販賣毒品罪處斷。原審以被告罪證明確，予以論罪科刑，固非
    無見，惟查懲治走私條例業於九十一年六月二十六日經總統令修正公布，於同年
    月二十八日生效，原審未及比較適用新舊法條，尚有未洽；又被告丙○○販賣第
    二級毒品安非他命所得財物新台幣四百六十二萬元，係屬金錢，無須追徵其價額
    ，原判決諭知沒收，同時諭知如全部或一部不能沒收時，追徵其價額或以其財產
    抵償之，追徵價額部分，亦有未洽，被告上訴否認犯罪，雖無理由，惟原審判決
    既有前述可議之處，即屬無可維持，應由本院將原審判決此部分併定執行部分撤
    銷改判。爰審酌被告丙○○為圖暴利，多次販賣毒品甲基安非他命，為圖販賣更
    自大陸走私毒品，數量龐大，所為嚴重危害國民身心健康及其犯罪所得甚多暨犯
    罪後態度等一切情狀，量處如主文第二項所示之刑，並諭知被告丙○○罰金易服
    勞役之折算標準，及依刑法第三十七條第一項宣告褫奪公權終身。被告丙○○販
    賣所得財物新台幣四百六十萬元，應依毒品危害防制條例第十九條第一項宣告沒
    收，如全部或一部不能沒收時，以其財產抵償之。扣案之甲基安非他命淨重二○
    ○○三．五公克（純質淨重一六○五八．八一公克），應依毒品危害防制條例第
    十八條第一項前段規定，沒收並銷燬之。包裝袋二十個係被告所有供犯罪所用之
    物，另扣案共犯董義發使用之0000000000號、0000000000
    號行動電話二具及被告丙○○使用之0000000000號行動電話一具、大
    陸地區電信門號卡0000000000000000號一片，分別係被告董義
    發、丙○○所有供犯罪使用之物，業據被告丙○○、董義發分別供陳在卷，均依
    毒品危害防制條例第十九條第一項規定宣告沒收之。另被告持有之000000
    0000000000號大陸地區電信門號卡一片並未扣案，被告供稱已滅失，
    爰不予宣告沒收。
三、據上論斷，應依刑事訴訟法第三百六十九條第一項前段、第三百六十四條、第二
    百九十九條第一項前段、毒品危害防制條例第四條第二項、第十八條第一項前段
    、第十九條第一項、修正前懲治走私條例第二條第一項、第十二條、第十一條、
    刑法第十一條前段、第二條第一項但書、第五十六條、第五十五條、第三十七條
    第一項、第四十二條第三項，判決如主文。
本案經檢察官甲○○到庭執行職務。
中      華      民      國      九十二   年       七      月   二十九   日
                                    臺灣高等法院臺中分院刑事第九庭
                                          審判長法  官  陳  筱  珮
                                                法  官  吳  重  政
                                                法  官  康  應  龍
右正本證明與原本無異。
如不服本判決應於收受送達後十日內向本院提出上訴書狀，其未敘述上訴之理由者並
得於提起上訴後十日內向本院補提理由書（均須按他造當事人之人數附繕本）。
                                                書記官  黃  薰  慧
中      華      民      國      九十二   年       七      月    三十    日
                                                                        Ｉ


司法院資訊處製作；財團法人民間司法改革基金會備份。
